【裁判字號】    98,中簡上,983
【裁判日期】    981102
【裁判案由】    毒品危害防制條例
【裁判全文】
臺灣臺中地方法院刑事判決           98年度中簡上字第983號
上  訴  人  乙○○
即  被  告
上列上訴人即被告因違反毒品危害防制條例案件，不服中華民國
98年8月26日本院臺中簡易庭所為98年度中簡字第2809號第一審
判決（檢察官聲請簡易判決處刑書案號：臺灣臺中地方法院檢察
署98年度毒偵字第2814號），提起上訴，本院管轄之第二審合議
庭判決如下：
    主    文
上訴駁回。
    事    實
一、乙○○前曾於民國88年間因施用毒品，經本院裁定送戒治處
    所施以強制戒治後，於92年11月1日執行期滿。其於強制戒
    治期滿後5年內即95年間，再因施用毒品案件，經臺灣高等
    法院臺中分院判處有期徒刑6月、10月，定應執行有期徒刑1
    年2月確定，於98年1月6日執行完畢。
二、乙○○基於施用第二級毒品甲基安非他命之犯意，於98年6
    月2日凌晨2時許，在臺中市○○○路「故鄉KTV」處，以將
    甲基安非他命置於鋁箔紙上以火燒烤產生煙霧而吸食之方式
    ，施用甲基安非他命1次。嗣於98年6月5日14時許，為警在
    臺中縣太平市○○○街13巷16號搜索查獲。
三、案經臺中縣警察局烏日分局報告臺灣臺中地方法院檢察署檢
    察官偵查並聲請以簡易判決處刑。
    理    由
一、證據能力部分：本案下列引用之供述及非供述證據，經本院
    依法踐行調查證據程序，公訴人不爭執各該證據之證據能力
    ，且亦無依法應排除其證據能力之情形，是後述所引用證據
    之證據能力皆無疑義，合先敘明
二、被告乙○○經合法傳喚，無正當之理由於審理期日不到庭，
    爰不待其陳述，逕行判決。
三、被告於偵查中對於上開時、地施用甲基安非他命之犯行坦承
    不諱，其為警所採之尿液經送鑑定結果，呈現甲基安非他命
    之陽性反應，有詮昕科技股份有限公司濫用藥物尿液檢驗報
    告1紙附卷可證，足見被告之白自與事實相符，其犯行堪以
    認定。
四、核被告乙○○所為，係犯毒品危害防制條例第10條第2項之
    施用第二級毒品罪。被告因施用毒品案件，經臺灣高等法院
    臺中分院判處有期徒刑6月、10月，應執行有期徒刑1年2月
    確定，於98年1月6日因執行完畢，有臺灣高等法院被告前案
    紀錄表附卷可證，其於有期徒刑執行完畢5年內，再犯有期
    徒刑以上之本罪，為累犯，應依法加重其刑。原審爰引毒品
    危害防制條例第10條第2項、刑法第11條前段、第47條第1項
    、第41條第1項前段，量處被告有期徒刑5月，並諭知如易科
    罰金以新台幣1千元折算1日，其認事、用法及量刑均無不當
    ，應予維持。上訴人即被告具狀聲明上訴，惟未敘明理由，
    亦未到庭陳述上訴理由，其上訴為無理由，應予駁回。
據上論斷，應依刑事訴訟法第455條之1第1項、第3項、第368條
、第371條，判決如主文。
本案經檢察官甲○○到庭執行職務。
中    華    民    國    98    年    11    月    2     日
            刑事第十庭  審判長  法  官  施慶鴻
                                法  官  莊秋燕
                                法  官  簡婉倫
以上正本證明與原本無異。
不得上訴。
                                書記官  賴瓊珠
中    華    民    國    98    年    11    月    2     日
附錄論罪科刑法條
毒品危害防制條例第10條
施用第一級毒品者，處6月以上5年以下有期徒刑。
施用第二級毒品者，處3年以下有期徒刑。


司法院資訊處製作；財團法人民間司法改革基金會備份。
